【裁判字號】    95,聲,2140
【裁判日期】    951116
【裁判案由】    停止執行
【裁判全文】
臺灣高雄地方法院民事裁定              95年度聲字第2140號
聲  請  人  丙○○○○○○ ○.
                        ons.
                        iti.
法定代理人  甲○○○○ ○○○.
代  理  人  程學文 律師
相  對  人  C Transport Paramax Ltd.
                        ,Is.
法定代理人  乙○○○○○○○○.
代  理  人  戊○○律師
複  代理人  許志勇律師
上列當事人間聲請停止執行事件，本院裁定如下：
  主  文
聲請駁回。
  理  由
一、按原法院或審判長或抗告法院得在抗告事件裁定前，停止原
    裁定之執行或為其他必要處分；又有回復原狀之聲請，或提
    起再審或異議之訴，或對於和解為繼續審判之請求，或提起
    宣告調解無效之訴、撤銷調解之訴，或對於許可強制執行之
    裁定提起抗告時，法院因必要情形或依聲請定相當並確實之
    擔保，得為停止強制執行之裁定，民事訴訟法第491 條第2
    項、強制執行法第18條第2 項固分別定有明文。惟強制執行
    法第18條第2 項規定所謂「許可強制執行之裁定」者，係指
    假扣押、假處分等保全程序裁定以外其他經法院許可其強制
    執行之非訟裁定而言，最高法院87年度臺抗字第427 號裁定
    意旨參照。是以，如債務人並未聲請回復原狀、提起再審或
    異議之訴、對於和解為繼續審判之請求、提起宣告調解無效
    之訴、撤銷調解之訴，或對於假扣押、假處分等保全程序裁
    定以外其他經法院許可其強制執行之非訟裁定提起抗告者，
    既與強制執行法第18條第2 項規定之要件不合，自不得聲請
    停止執行，亦不得再據民事訴訟訟法第491 條第2 項之規定
    為停止執行之聲請。
二、本件聲請意旨略以：聲請人業已對本院95年度裁全字第1444
    2 號假處分裁定（下稱系爭假處分）提起抗告，爰依民事訴
    訟法第491 條第2 項之規定聲請停止系爭假處分之執行云云
    。
三、經查，聲請人主張之上開事實，固經本院調取95年度裁全字
    第14442 號、95年度執全字第6675號卷宗核閱無訛，惟聲請
    人並未聲請回復原狀或異議之訴，有本院民事紀錄科查詢表
    1 紙在卷可稽，且本院95年度裁全字第14442 號假處分裁定
    亦非強制執行法第18條第2 項規定之「許可強制執行之裁定
    」，依前揭說明，本件之聲請既已與強制執行法第18條第2
    項之要件不符，而不得聲請停止執行，是聲請人再本於民事
    訴訟法第491 條第2 項之規定為停止執行之聲請，於法不合
    ，應予駁回。
四、依強制執行法第30條之1 、民事訴訟法第220 條，裁定如主
    文。
中    華    民    國    95    年    11    月    16    日
                  民事第五庭  法  官  柯彩燕
正本係照原本作成。
如對本裁定抗告須於裁定送達後10日內向本院提出抗告狀，並繳
納裁判費新台幣1,000元。
中    華    民    國    95    年    11    月    16    日
                              書記官  王紀芸


司法院資訊處製作；財團法人民間司法改革基金會備份。
